【裁判字號】    89,交易,172
【裁判日期】    890814
【裁判案由】    過失致死等
【裁判全文】
臺灣雲林地方法院刑事判決                        八十九年度交易字第一七二號
    公  訴  人  臺灣雲林地方法院檢察署檢察官
    被      告  丙○○
右列被告因過失致死等案件，經檢察官提起公訴（八十九年度偵字第二四三九號），
本院判決如左：
    主  文
丙○○因過失致人於死，處有期徒刑柒月。緩刑參年。
    事  實
一、丙○○於民國（下同）八十九年五月二十六日十時五十分許，駕駛車牌號碼ＲＺ
    －六八七九號之自用小貨車，沿雲林縣東勢鄉安南村萬安七一分電線桿旁之產業
    道路由東往西方向行駛，途經上開電線桿旁之無號誌交岔路口、速限每小時四十
    公里之路段時，丙○○原應注意汽車行進中駕駛人應注意車前狀況，並隨時採取
    必要之安全措施，且應注意行車速度，依標誌之規定，並應注意行經無號誌之交
    岔路口，應減速慢行，作隨時停車之準備，而依當時日間、天氣晴、視距良好、
    路面乾燥、無障礙物，並無不能注意之情事，竟疏於注意，貿然以時速四十五至
    五十公里之車速超速行駛，適許金蒼騎乘車號ＨＴＪ－三七三號之重型機車（搭
    載其子乙○○）由北往南方向行駛，途經右開無號誌之交岔路口時，亦疏未注意
    減速慢行，致右開機車車頭撞及丙○○所駕駛之上開自用小貨車右前門，使許金
    蒼及乙○○人車倒地，致許金蒼因頭部挫傷引起顱內出血，於送醫途中不治死亡
    ，另使乙○○受有手腳挫傷、肋骨斷裂之傷害。丙○○在有偵查犯罪職務之公務
    員發覺前，主動向前往現場處理之雲林縣警察局台西分局安南派出所警員甲○○
    坦承為肇事者而接受裁判。
二、案經丙○○自首暨被害人兼死者之子乙○○訴由雲林縣警察局台西分局報請臺灣
    雲林地方法院檢察署檢察官相驗後偵查起訴。
    理  由
一、訊據被告丙○○固坦承於右揭時地駕車肇事之事實不諱，惟辯稱：當時伊的車速
    僅有時速二、三十公里云云。然查：右揭事實，業據告訴人乙○○指訴在卷，且
    有道路交通事故調查報告表一紙及現場相片九幀附卷可稽。依道路交通事故調查
    報告表之現場圖所示，右開小貨車之煞車痕長達十二‧四公尺，依卷附之「汽車
    煞車距離、行車速度及道路摩擦係數對照表」觀之，煞車痕十二‧四公尺時，其
    行車速度應介於時速四十五公里（煞車痕十一‧五公尺）至五十公里（煞車痕十
    四‧一公尺）之間，而本件事故路段之行車速限為每小時四十公里，亦有上開道
    路交通事故調查報告表可憑，可見被告丙○○於肇事時係超速行駛，是其上開所
    辯，不足採信。告訴人乙○○確因本件車禍而受傷，除經告訴人乙○○指訴在卷
    外，亦經被告丙○○供稱：車禍發生後，係由東勢消防隊救護車將乙○○送醫等
    語明確；而被害人許金蒼確實因本件車禍而死亡，亦經檢察官督同檢驗員相驗屬
    實，製有勘驗筆錄、相驗屍體證明書、驗斷書在卷可憑。
二、按行車速度，依標誌之規定，行經無號誌之交岔路口，應減速慢行，作隨時停車
    之準備，復按汽車行駛時，駕駛人應注意車前狀況，並隨時採取必要之安全措施
    ，道路交通安全規則第九十三條第一項、同條第一項第四款、第九十四條第三項
    分別定有明文。被告丙○○駕車自應遵守上開道路交通安全規定，以避免危險之
    發生。又依附卷之道路交通事故調查報告表所載，本件肇事之時地為日間、天候
    晴、視距良好、路面乾燥、無障礙物，則被告丙○○肇事時，應無不能注意之情
    事，其竟疏未注意上開規定，因而肇致本件車禍，足證被告丙○○駕車顯有過失
    ，且其駕車過失肇事行為，與被害人許金蒼之死亡及告訴人乙○○受傷之間，顯
    有相當因果關係。本件事證明確，被告丙○○之過失致人於死及過失傷害犯行洵
    堪認定。
三、核被告丙○○所為，係犯刑法第二百七十六條第一項之過失致人於死罪及第二百
    八十四條第一項前段之過失傷害罪。被告丙○○一個過失駕駛行為，同時導致被
    害人許金蒼死亡及告訴人乙○○受傷，係一行為觸犯上開二罪名，為想像競合犯
    ，應依刑法第五十五條之規定從一重之過失致人於死罪處斷。又被告丙○○駕車
    肇事後，主動向警方自首，業經證人甲○○結證在卷，並接受司法裁判，符合自
    首之要件，應依刑法第六十二條前段之規定減輕其刑。爰審酌被告丙○○之過失
    程度、一個過失行為使被害人許金蒼死亡、告訴人乙○○受傷，及被告丙○○犯
    後大致坦承犯行、態度尚好，且已與告訴人乙○○達成調解（有調解書影本一紙
    附卷可稽），被害人許金蒼亦與有過失等一切情狀，量處如主文所示之刑，以資
    懲儆。查被告丙○○前未曾受有期徒刑以上刑之宣告，有台灣雲林地方法院檢察
    署刑案資料查註紀錄表一紙在卷可稽，其犯罪後已深知悔悟，本院認其經此教訓
    後，當益知警惕，應無再犯之虞，因認其所宣告之刑，以暫不執行為適當，併予
    宣告緩刑三年，以勵來茲而啟自新。
據上論斷，依刑事訴訟法第二百九十九條第一項前段，刑法第二百七十六條第一項、
第二百八十四條第一項前段、第五十五條、第六十二條前段、第七十四條第一款，罰
金罰鍰提高標準條例第一條前段，判決如主文。
本案經檢察官林良蓉到庭執行職務。
中      華      民      國      八十九    年      八      月    十四    日
             臺灣雲林地方法院刑事第二庭
                                             法  官  倪  彰  鴻
右正本證明與原本無異。
如不服本判決，應於判決送達後十日內向本院提出上訴狀( 應附繕本 )。
                                             書記官  吳  丕  顯
中      華      民      國      八十九    年      八      月    十五    日
刑法第二百七十六條第一項
因過失致人於死者，處二年以下有期徒刑、拘役或二千元以下罰金。
刑法第二百八十四條第一項
因過失傷害人者，處六月以下有期徒刑、拘役或五百元以下罰金，致重傷者，處一年
以下有期徒刑、拘役或五百元以下罰金。


司法院資訊處製作；財團法人民間司法改革基金會備份。
